臺灣板橋地方法院交通事件裁定　　　　　　　　　　九十一年度交聲字第六四三號
　　處分機關　交通部公路總局臺北區監理所板橋監理站
　　受處分人
　　即異議人　甲○○
右列受處分人即異議人因違反道路交通管理處罰條例案件，對於交通部公路總局臺北
區監理所板橋監理站九十一年四月十五日所為之處分（板監三字第裁四一—Ｃ000
00000號），聲明異議，本院裁定如左：
    主  文
異議駁回。
    理  由
一、原處分機關以受處分人即異議人，於民國九十年十二月十九日下午五時五十五分
    許，騎乘車牌號碼ＧＢＸ—三五０號重型機車，行經有燈光號誌管制之臺北縣永
    和市○○路與永樂路交岔路口闖紅燈，經警舉發，爰依道路交通管理處罰條例第
    五十三條第一項、第六十三條第一項裁處罰鍰新臺幣（下同）一千八百元，並記
    違規點數三點，異議人異議意旨略以：伊載小孩到智光商職下車，前揭路口為伊
    之目的地終點而靠邊停車，當時燈號是黃燈才繼續行駛，並未闖紅燈，卻遭裁罰
    ，殊難甘服云云。
二、按汽車駕駛人，行經有燈光號誌管制之交岔路口闖紅燈者，處一千八百元以上五
    千四百元以下罰鍰。汽車駕駛人有第五十三條情形者，除依原條款處罰鍰外，並
    予記違規點數三點。道路交通管理處罰條例第五十三條第一項、第六十三條第一
    項第三款分別定有明文。
三、訊據現場目擊證人即本件舉發員警乙○○到庭結證稱：當天執勤十七時至十九時
    之交通違規勤務而站在路中，異議人沿中正路中和往永和方向直駛，當時中正路
    燈號是紅燈，而且安樂路方向的車已經直行過來，伊還有以手勢及吹哨制止異議
    人闖紅燈繼續行駛，因異議人是闖紅燈行駛而直接攔截當場舉發，攔停點距離紅
    燈停止線已有十五公尺左右，而交通部有函示，僅前輪超越停止線者，以超越停
    止線處罰，但若車子前後輪均已超越停止線則以闖紅燈處罰，攔停異議人之處距
    離停止線已有十五公尺，當時異議人還有說開輕一點罰未戴安全帽，但伊還是舉
    發闖紅燈，以前不認識異議人，與之亦無宿怨等語甚詳（見本院九十一年五月二
    日訊問筆錄），而舉發員警乙○○前與異議人既不相識，亦無宿怨，應無涉詞誣
    陷之理，堪認異議人騎車行經中正路上之停止線時，中正路上燈光號誌為紅燈，
    至異議人雖辯稱前揭路口為其終點而靠邊停車，然其並未舉證以實其說，所辯已
    堪存疑，況其係遭警攔停，而攔停處距離紅燈停止線已有十五公尺左右，超越停
    止線當時，其行駛方向之燈光號誌復為紅燈，已如前述，是縱異議人所稱係行駛
    至前述路口之目的地智光商職靠邊停車讓搭載之小孩下車上課等語屬實，此仍無
    解於其駕車行經有燈光號誌管制之臺北縣永和市○○路與永樂路交岔路口闖紅燈
    之違規事實，參酌異議人亦自承未見到警察向伊吹哨制止，而證人乙○○則證稱
    攔停開單舉發當時，異議人還要求開輕一點，罰未戴安全帽等語（見本院九十一
    年五月二日訊問筆錄），足見異議人係因未見警察執勤而闖紅燈行駛，其上開所
    辯，應係事後飾卸之詞，尚不足採，此外，並有證人乙○○庭呈之現場圖、臺北
    縣警察局北縣警交字第Ｃ00000000號舉發違反道路交通管理事件通知單
    各一紙及臺北縣政府警察局永和分局九十一年三月十一日永警裁字第０九一００
    ００二六五號書函在卷可稽，異議人有前述交通違規事實，足以認定，是原處分
    機關據以援引上開規定，裁處罰鍰一千八百元，並記違規點數三點，核無不當，
    本件異議為無理由，應予駁回。
四、據上論斷，應依道路交通案件處理辦法第十九條，裁定如主文。
中      華      民      國      九十一      年      五      月    三    日
                              臺灣板橋地方法院交通法庭
                                      法  官  陳明偉
右正本證明與原本無異
如不服本裁定應於送達後五日內向本院提出抗告狀
                                      書記官  呂妍旻
中      華      民      國      九十一      年      五      月    三    日
